臺灣桃園地方法院刑事判決            100年度簡上字第651號
上  訴  人
即  被  告  陳志榮
上列上訴人即被告因竊盜案件，不服本院100 年度壢簡字第2184
號，中華民國100 年10月17日第一審刑事簡易判決（聲請簡易判
決處刑案號：100 年度偵字第25248 號），提起上訴，本院管轄
第二審合議庭判決如下：
    主      文
上訴駁回。
陳志榮緩刑貳年。
    事實及理由
一、本案經本院管轄第二審之合議庭審理結果，認原審以上訴人
    即被告陳志榮犯刑法第320 條第1 項之竊盜罪，判處拘役40
    日，如易科罰金，以新臺幣1,000 元折算1 日，經核其認事
    用法及量刑均無違法或不當，應予維持，並引用如附件原審
    刑事簡易判決所記載之事實、證據、理由。
二、被告上訴意旨略以：承認檢察官所起訴之事實，然已與被害
    人和解，請求准予緩刑，給予自新機會（本院卷第31頁）等
    語。惟按有關刑之量定，乃實體法上賦予法院得為自由裁量
    之事項，倘原審法院量刑未逾越法律所規定之範圍，又無濫
    用權限之情形，即不得任意指摘為違法或不當，是原審判決
    已審酌被告四肢健全，竟不思循正當途徑獲取財物，僅因一
    時貪念，而竊取他人財物，對他人財產安全顯已生危害，兼
    衡被告犯罪之動機、目的在於貪圖不法利益，及被告犯後坦
    承犯行等一切情狀而為量刑，且原審之量刑並未逾越法律規
    定之範圍，自尚難謂有何違法或不當之處，而被告以已與被
    害人和解為由，請求緩刑對原判決提起上訴，請求撤銷改判
    云云，為無理由，應予駁回。
三、末查，被告前於84年間，因竊盜案件臺灣板橋地方法院以84
    年度易字第6711號判處有期徒刑4 月，緩刑4 年確定，然於
    87年間，經本院以86年度撤緩字第157 號判處撤銷緩刑確定
    ；又於86年間因妨礙兵役案件，經本院以86年度訴字第1213
    號判處有期徒刑3 月確定，上開2 案接續執行，於89年6 月
    30日縮刑期滿執行完畢，至今均未再因故意犯罪受有期徒刑
    以上刑之宣告，有其臺灣高等法院被告前案紀錄表附卷可按
    。其因一時失慮致罹刑典，且犯後始終坦承犯行，而甚有悔
    意，現復已實際賠償被害人之損失（見本院卷第23頁背面、
    第27頁、第34頁），本院認其經此刑之宣告後，當能知警惕
    ，信無再犯之虞，所宣告之刑以暫不執行為適當，爰併宣告
    緩刑2 年，以啟自新。
據上論斷，應依刑事訴訟法第455 條之1 第1 項、第3 項、第36
8 條、第373 條，刑法第74條第1 項第2 款，判決如主文。
中    華    民    國  100     年    12    月    29    日
                  刑事第七庭審判長法  官  鄭吉雄
                                  法  官  陳振嘉
                                  法  官  許菁樺
以上正本證明與原本無異。
不得上訴。
                                  書記官  劉寶霞
中    華    民    國   100    年    12    月    29    日